# Descarga

En esta sección mostramos la descarga de guiones de películas que viene clasificadas por género. La fuente es [http://www.imsdb.com/](http://www.imsdb.com/). 

* Para la descarga usamos las siguientes paqueterías.

```{r, warning=FALSE, message=FALSE}
library(RCurl)
library(gsubfn)
library(tictoc)
library(tidyverse)
```

## Listados de guiones por género de películas

En [imsdb](http://www.imsdb.com/) se encuentran los guiones clasificados por su género. Usando `http://www.imsdb.com/feeds/genre.php?genre=GENERO` con GENERO como:

* Action
* Adventure
* Animation
* Comedy
* Crime
* Drama
* Family
* Fantasy
* Film-Noir
* Horror
* Musical
* Mystery
* Romance
* Sci-Fi
* Short
* Thriller
* War
* Western

obtenemos el listado -por género de películas- de ligas para descargar los guiones.

```{r}
url_list <- list()

u <- "http://www.imsdb.com/feeds/genre.php?genre=Action" 
action <- strapplyc(getURL(u), "<link>(.*?)</link>", simplify = c)
url_list[["action"]] <- action[-1]

u <- "http://www.imsdb.com/feeds/genre.php?genre=Adventure" 
adventure <- strapplyc(getURL(u), "<link>(.*?)</link>", simplify = c)
url_list[["adventure"]] <- adventure[-1]

u <- "http://www.imsdb.com/feeds/genre.php?genre=Animation" 
animation <- strapplyc(getURL(u), "<link>(.*?)</link>", simplify = c)
url_list[["animation"]] <- animation[-1]

u <- "http://www.imsdb.com/feeds/genre.php?genre=Comedy" 
comedy <- strapplyc(getURL(u), "<link>(.*?)</link>", simplify = c)
url_list[["comedy"]] <- comedy[-1]

u <- "http://www.imsdb.com/feeds/genre.php?genre=Crime" 
crime <- strapplyc(getURL(u), "<link>(.*?)</link>", simplify = c)
url_list[["crime"]] <- crime[-1]

u <- "http://www.imsdb.com/feeds/genre.php?genre=Drama" 
drama <- strapplyc(getURL(u), "<link>(.*?)</link>", simplify = c)
url_list[["drama"]] <- drama[-1]

u <- "http://www.imsdb.com/feeds/genre.php?genre=Family" 
family <- strapplyc(getURL(u), "<link>(.*?)</link>", simplify = c)
url_list[["family"]] <- family[-1]

u <- "http://www.imsdb.com/feeds/genre.php?genre=Fantasy" 
fantasy <- strapplyc(getURL(u), "<link>(.*?)</link>", simplify = c)
url_list[["fantasy"]] <- fantasy[-1]

u <- "http://www.imsdb.com/feeds/genre.php?genre=Film-Noir" 
film_noir <- strapplyc(getURL(u), "<link>(.*?)</link>", simplify = c)
url_list[["film_noir"]] <- film_noir[-1]

u <- "http://www.imsdb.com/feeds/genre.php?genre=Horror" 
horror <- strapplyc(getURL(u), "<link>(.*?)</link>", simplify = c)
url_list[["horror"]] <- horror[-1]

u <- "http://www.imsdb.com/feeds/genre.php?genre=Musical" 
musical <- strapplyc(getURL(u), "<link>(.*?)</link>", simplify = c)
url_list[["musical"]] <- musical[-1]

u <- "http://www.imsdb.com/feeds/genre.php?genre=Mystery" 
mystery <- strapplyc(getURL(u), "<link>(.*?)</link>", simplify = c)
url_list[["mystery"]] <- mystery[-1]

u <- "http://www.imsdb.com/feeds/genre.php?genre=Romance" 
romance <- strapplyc(getURL(u), "<link>(.*?)</link>", simplify = c)
url_list[["romance"]] <- romance[-1]

u <- "http://www.imsdb.com/feeds/genre.php?genre=Sci-Fi" 
scifi <- strapplyc(getURL(u), "<link>(.*?)</link>", simplify = c)
url_list[["scifi"]] <- scifi[-1]

u <- "http://www.imsdb.com/feeds/genre.php?genre=Short" 
short <- strapplyc(getURL(u), "<link>(.*?)</link>", simplify = c)
url_list[["short"]] <- short[-1]

u <- "http://www.imsdb.com/feeds/genre.php?genre=Thriller" 
thriller <- strapplyc(getURL(u), "<link>(.*?)</link>", simplify = c)
url_list[["thriller"]] <- thriller[-1]

u <- "http://www.imsdb.com/feeds/genre.php?genre=War" 
war <- strapplyc(getURL(u), "<link>(.*?)</link>", simplify = c)
url_list[["war"]] <- war[-1]

u <- "http://www.imsdb.com/feeds/genre.php?genre=Western" 
western <- strapplyc(getURL(u), "<link>(.*?)</link>", simplify = c)
url_list[["western"]] <- western[-1]
```

* Vemos el número total de guiones.

```{r}
length(unique(unlist(url_list)))
```

* Vemos el número de guiones para cada género de películas. Algunos géneros tienen pocos guiones y hay intersecciones.

```{r}
lapply(url_list, length)
```

## Descarga de guiones: Creación de `scripts_all.RDS`

* Hacemos la descarga de todos los guiones. Los guiones se encuentran en formato html. Por ejemplo:

```{r}
url <- "http://www.imsdb.com/scripts/Nightmare-Before-Christmas,-The.html"
doc.raw <- getURL(url)
write_lines(doc.raw, "./datos/Nightmare-Before-Christmas,-The.html")
```

```{bash}
tail -n +300 ./datos/Nightmare-Before-Christmas,-The.html | head -n 20
```

* Por esto, al mismo tiempo que hacemos la descarga hacemos una limpieza inicial para extraer únicamente los diálogos y las descripciones de las escenas. 

La función para hacer esto es:

```{r}
script_vec <- function(url) {
  doc.raw <- getURL(url)
  doc_vec <- strapplyc(doc.raw, "</b>(.*?)<b>", simplify = c)
  doc_vec <- gsub("\n", "", doc_vec)
  doc_vec <- gsub("\\s+", " ", doc_vec)
  doc_vec
}
```

* La descarga junto con la limpieza inicial de todos los scripts nos tomó 2 horas ejecutarla.

```{r}
#tic()

if (!file.exists("./datos/scripts_all.RDS")) {
  scripts <- list()
  for(genre in names(url_list)) {
    script_list <- lapply(url_list[[genre]], script_vec)
    scripts[[genre]] <- Reduce("c", script_list)
  }
  write_rds(scripts, "./datos/scripts_all.RDS")
}

#toc()
```

* La salida la guardamos en `scripts_all.RDS` que contiene una lista con vectores de caracteres. Cada entrada de estos vectores es una línea de película o la descripción de una escena. Por ejemplo:

```{r}
script_vec(url)[300:310]
```

* Como los html's que ofrece [imsdb](http://www.imsdb.com/) no tienen un formato estandard puede ser que en ocasiones no logremos eliminar los nombres de los personajes que preceden a las líneas de los personajes en los dialogos de los guiones.

## Descarga de guiones: Creación de `scripts_less.RDS`

* Existen intersecciones de películas en los listados de guiones de películas. Por ejemplo

```{r}
intersect(url_list$musical, url_list$animation)
```

* Por esto, eliminamos manualmente algunos géneros o unimos su contenido

```{r}
url_list$film_noir <- NULL
url_list$short <- NULL
url_list$comedy <- url_list$comedy[!url_list$comedy %in% url_list$family]
url_list$animation <- c(url_list$animation, url_list$family)
url_list$animation <- c(url_list$animation, url_list$musical)
url_list$family <- NULL
url_list$musical <- NULL
url_list$action <- c(url_list$action, url_list$western)
url_list$western <- NULL
#Filter(function(x) !x %in% c(url_list$adventure, url_list$action, url_list$drama), url_list$war)
url_list$war <- NULL
#Filter(function(x) !x %in% c(url_list$adventure, url_list$action, url_list$drama, url_list$crime, url_list$horror, url_list$mystery, url_list$scifi), url_list$thriller)
url_list$thriller <- NULL
```

* Volvemos a correr la descarga y limpieza inicial. Con esto generamos `scripts_less.RDS`.

```{r}
# tic()
# 
# if (!file.exists("./datos/scripts_less.RDS")) {
#   scripts <- list()
#   for(genre in names(url_list)) {
#     script_list <- lapply(url_list[[genre]], script_vec)
#     scripts[[genre]] <- Reduce("c", script_list)
#   }
#   write_rds(scripts, "./datos/scripts_less.RDS")
# }
# 
# toc()
```

